【裁判字號】    99,訴,1408
【裁判日期】    990617
【裁判案由】    違反藥事法等
【裁判全文】
臺灣臺中地方法院刑事判決              99年度訴字第1408號
公  訴  人  臺灣臺中地方法院檢察署檢察官
被      告  乙○○
上列被告因違反藥事法等案件，經檢察官提起公訴（98年度偵字
第28660號、99年度毒偵字第893號），被告於準備程序就被訴事
實為有罪之陳述，本院合議庭裁定由受命法官獨任逕行簡式審判
程序，並予判決如下：
    主    文
乙○○明知為禁藥而轉讓，處有期徒刑陸月；又明知為禁藥而轉
讓，處有期徒刑柒月。應執行有期徒刑拾月。
    犯罪事實
一、乙○○明知MDMA（俗稱搖頭丸）係經中央衛生主管機關明令
    公告列為禁藥，且屬毒品危害防制條例第二條第二項第二款
    所列管之第二級毒品，非經許可，不得無故持有、轉讓，詎
    其於民國九十八年十月十九日凌晨零時許，與丙○○、童冠
    鳴及真實姓名、年籍均不詳之友人等六人，在臺中市○○區
    ○○路之「竹林雅緻汽車旅館」內舉辦搖頭派對之際，其為
    營造氣氛與助興，遂將前於九十八年十月十七日二十三時許
    ，在臺中市○○區○○路三段一０號之「阿水茶坊」內，以
    新臺幣二萬五千元之代價，向自稱「周士欽」之成年男子所
    購得之確切數量不詳之搖頭丸帶至現場，乙○○先自行施用
    後（其所涉施用第二級毒品之犯行，業經臺灣臺中地方法院
    檢察署檢察官以九十九年度毒偵字第二一七號聲請本院裁定
    予以觀察勒戒），旋基於轉讓禁藥之犯意，於當日凌晨一時
    許，無償轉讓搖頭丸四顆予丙○○施用（所涉施用第二級毒
    品犯嫌，由本院另行審結）；之後於同日上午七時許及十一
    時許，復另基於轉讓禁藥之犯意，再接續無償轉讓搖頭丸二
    顆、三顆予童冠鳴施用（童冠鳴所涉施用第二級毒品MDMA之
    犯行，應由檢察官另為適法之偵處）。嗣乙○○於九十八年
    十月十九日十八時五十分許，因另犯強盜案件，為警在其友
    人位於臺中市○○路○段八六０巷二八弄一二樓四樓之六租
    住處拘提逮捕到案，始由警進而循線查悉上情。
二、案經臺中市警察局第一分局報請臺灣臺中地方法院檢察署檢
    察官偵查起訴。
    理    由
一、上開犯罪事實，業經被告乙○○於本院訊問時坦認不諱，核
    與同案被告丙○○及證人童冠鳴先後於警詢及偵查中所供證
    之情節均大致相符（見警卷第7頁至第9頁、第11頁至第14頁
    ，偵字卷第25頁至第26頁、第29頁反面至第30頁、第33頁至
    第34頁、第38頁反面），且本件同案被告丙○○為警查獲後
    所採取之毛髮，經送請中山醫學大學附設醫院檢驗科藥物檢
    測中心檢驗結果，MDMA部分係呈現陽性反應，有該中心出具
    之毛髮檢驗結果報告一份附卷可稽（見毒偵字卷第2頁），
    證明同案被告丙○○確實於九十八年十二月九日受測前三個
    月內有曾經使用過禁藥MDMA之情事，是被告乙○○所為前揭
    自白，核與客觀事實相符，堪予採信。準此，本件事證已臻
    明確，被告乙○○之前揭轉讓禁藥犯行，均洵堪認定。
二、查MDMA成分屬安非他命類藥品，業經行政院衛生署於七十五
    年七月十一日，以衛署藥字第五九七六二七號公告，為有效
    管理安非他命類藥品與其衍生物之冊類及其製劑，經公告禁
    止使用，屬藥事法規定之禁藥，亦係屬於毒品危害防制條例
    第二條所規範之第二級毒品。又按藥事法第八十三條第一項
    法定刑為七年以下有期徒刑，得併科新臺幣五百萬元以下罰
    金，較毒品危害防制條例第八條第二項之法定刑為重，藥事
    法第八十三條第一項係於九十五年五月三十日修正公布，同
    年七月一日施行，為毒品危害防制條例之後法。毒品之範圍
    尚包括影響精神物質與其製品，而藥事之管理，亦非僅止於
    藥品之管理，又毒品未必係經公告之禁藥，禁藥亦未必為毒
    品，毒品危害防制條例與藥事法二者，並無必然之特別法與
    普通法關係，故除有轉讓之第二級毒品達毒品危害防制條例
    第八條第六項之一定數量，經依法加重後之法定刑較藥事法
    第八十三條第一項之法定刑為重之情形外，因藥事法第八十
    三條第一項為後法，且為重法，應優先適用藥事法處罰（臺
    灣高等法院暨所屬法院九十四年法律座談會刑事類提案第八
    號結論，最高法院九十六年度台上字第三五八二號判決意旨
    參照）。而查，本件被告乙○○先後轉讓禁藥MDMA予同案被
    告丙○○及證人童冠鳴之數量僅各四、五顆，均無積極事證
    得認其淨重已餘十公克，尚未達毒品危害防制條例第八條第
    六項規定授權行政院所擬定轉讓持有毒品加重其刑之數量標
    準所定加重其刑之限度，即第二級毒品需淨重十公克以上，
    乃甚為明確，則揆諸前揭規定與說明，被告乙○○無償轉讓
    禁藥MDMA予同案被告丙○○及證人童冠鳴施用之所為，應均
    依藥事法第八十三條第一項之明知為禁藥而轉讓罪論處。被
    告乙○○持有禁藥MDMA之低度行為，均為嗣後轉讓之高度行
    為所吸收，不另論罪。另按接續犯係指如數行為於同時同地
    或密切接近之時地實施，侵害同一之法益，各行為之獨立性
    極為薄弱，依一般社會健全觀念，在時間差距上，難以強行
    分開，在刑法評價上，以視為數個舉動之接續施行，合為包
    括之一行為予以評價，較為合理。被告乙○○於九十八年十
    月十九日之上午七時許及同日上午十一時許、同在前開「竹
    林雅緻汽車旅館」內，接續將其持有之禁藥MDMA二顆、三顆
    先後轉讓予證人童冠鳴施用，在時間及空間上具有密切之關
    連性，且轉讓之對象一致，係侵害同一法益，應視為數個舉
    動接續施行之接續犯，屬單純一罪。另被告乙○○先後二次
    轉讓禁藥MDMA予同案被告丙○○及證人童冠鳴之行為，其犯
    意則屬各別，行為與轉讓對象且互殊，此部分則應予分論併
    罰之。
三、爰審酌被告乙○○之素行，其明知禁藥MDMA具有成癮性、濫
    用性及危害性，竟仍違反禁令，先後無償轉讓予同案被告丙
    ○○及證人童冠鳴施用，所為足以擴散禁藥與毒品，並增加
    施用禁藥與毒品之人口，戕害人之身心健康，應嚴予非難；
    兼衡酌被告各次所轉讓禁藥MDMA之數量，暨其犯後於本院終
    能坦承犯行，尚見悔悟之心之犯罪後態度尚佳等一切情狀，
    分別量處如主文所示之刑，並定其應執行之刑。
據上論斷，應依刑事訴訟法第二百七十三條之一第一項、第二百
九十九條第一項前段，藥事法第八十三條第一項，刑法第十一條
前段、第五十一條第五款，判決如主文。
本案經檢察官甲○○到庭執行職務。
中    華    民    國    99    年    6     月    17    日
                  刑事第三庭  法  官  陳思成
以上正本證明與原本無異。
如不服本判決應於收受判決後10日內向本院提出上訴書狀，並應
敘述具體理由；其未敘述上訴理由者，應於上訴期間屆滿後20日
內向本院補提理由書（均須按他造當事人之人數附繕本）「切勿
逕送上級法院」。
                              書記官  吳詩琳
中    華    民    國    99    年    6     月    17    日
附錄論罪科刑法條
藥事法第八十三條
明知為偽藥或禁藥，而販賣、供應、調劑、運送、寄藏、牙保、
轉讓或意圖販賣而陳列者，處七年以下有期徒刑，得併科新臺幣
五百萬元以下罰金。
犯前項之罪，因而致人於死者，處七年以上有期徒刑，致重傷者
，處三年以上十二年以下有期徒刑。
因過失犯第一項之罪者，處二年以下有期徒刑、拘役或科新臺幣
三十萬元以下罰金。
第一項之未遂犯罰之。

司法院資訊處製作；財團法人民間司法改革基金會備份。
